臺灣板橋地方法院民事裁定　　　　　　　 94年度重再字第2號
再審原告　　甲○○
再審被告　　交通銀行股份有限公司
法定代理人　黃豐一
上列當事人間再審之訴事件，再審原告對於中華民國85年5 月22
日本院84年度重訴字第271 號確定判決提起再審之訴，本院裁定
如下：
    主      文
再審之訴駁回。
再審訴訟費用由再審原告負擔。
    理      由
一、按再審之訴，應於30日之不變期間內提起；前項期間，自判
    決確定時起算，判決於送達前確定者，自送達時起算；其再
    審之理由發生或知悉在後者，均自知悉時起算，但自判決確
    定後已逾5 年者，不得提起；又以第496 條第1 項第5 款、
    第6 款或第12款情形為再審之理由者，不適用5 年限制之規
    定，民事訴訟法第500條第1項至第3項定有明文。
二、再審原告主張：(一)再審被告得知再審原告家族繳清遺產稅，
    94年度提出兩造間履行契約強制執行事件；(二)再審原告與張
    瑞昌、先父陳金朝3 人共同與再審被告簽訂股票買賣契約書
    ，約定陳金朝、張瑞昌、甲○○共同負有自訂立該契約起第
    3 年至第6 年內亦即民國83年10月1 日起至86年10月1 日期
    間負有共同購買再審被告所有金剛鐵工廠股份有限公司（下
    稱金剛公司）股票之義務，然在契約期間內甲○○一再請求
    重新鑑價及存證信函要求履行契約，均為再審被告所拒，再
    審原告自得依該契約第7 條約定：訂約日起6 年內買賣契約
    未成立，自動終止之規定，行使權利。(三)再審被告請求買回
    股票，未依約由陳金朝、張瑞昌、甲○○3 人委任會計師鑑
    定股價，再審被告據以請求之榮聰會計師鑑定，未經過盤點
    存貨，及核對公司全部應收帳款及票款，致與金剛公司實際
    情形不符，金剛公司股價目前每股僅新臺幣（下同）3.057
    元，榮聰會計師製作之股票現值表係依中國建築公司評估報
    告資料為依據，惟中國建築公司乃再審被告投資設立，並受
    再審被告委任鑑價，故以此報告作為股票之計算價值基礎自
    屬違約。(四)榮聰會計師計算金剛公司83年度之股票現值每股
    15.697元，經過10年卻成為每股3.057 元，足證榮聰會計師
    有問題。或是要以公平交易法推論：追溯至75年，再審被告
    曾成立輔導小組派駐金剛公司，在兩造簽約時言明派員控管
    金剛公司之財務收支，讓再審原告有信心簽下股票買賣契約
    書，後來再審被告違反派員管金剛公司財務之約定，更抓權
    不放會作倀幫助金剛公司，土地以公告現值議價出售等弊案
    發生，再審被告應負每股15.697元之責任及利息始屬公平交
    易。(五)該約第8 條之罰則年利率高達36.5% 是否違法？等語
    ，爰依民事訴訟法第496 條、第500 條之規定，提起本件再
    審之訴，聲明求為判決：請求將原確定判決廢棄，駁回再審
    被告之訴。
三、經查本院84年度重訴字第271 號履行契約事件，本院於85年
    5 月22日判決，兩造均提起上訴，經本院於85年7 月10日裁
    定命再審原告補繳上訴裁判費，逾期未據再審原告繳納而裁
    定駁回其上訴（見85年度重上字第452 號卷第66頁至第69頁
    ）。再審被告提起上訴部分，經臺灣高等法院於86年12月16
    日判決上訴駁回，復經最高法院於88年2 月4 日裁定駁回上
    訴確定之事實，據本院依職權調卷查明屬實。是前開確定判
    決至遲88年2 月4 日即已確定，再審原告於逾5 年以後之94
    年8 月18日始提起本件再審之訴，已逾民事訴訟法第500 條
    之不變期間，又再審原告提起本件再審之訴之事由，並無同
    法第496 條第1 項第5 款當事人於訴訟未經合法代理、第6
    款當事人知他造之住居所，指為所在不明而與涉訟者、第12
    款當事人發現就同一訴訟標的在前已有確定判決或和解、調
    解或得使用該判決或和解、調解者等情，本件再審之訴顯非
    合法。
四、從而，原告依民事訴訟法第496 條之規定，提起本件再審之
    訴，已逾民事訴訟法第500 條規定之不變期間，其再審之訴
    為不合法，應予裁定駁回。
五、依民事訴訟法第502 條第1 項、第95條、第78條，裁定如主
    文。
中　　華　　民　　國　　94　　年　　9 　　月　　16　　日
                  民事第一庭    法　官　周舒雁
以上正本係照原本作成
如對本裁定抗告須於裁定送達後10日內向本院提出抗告狀，並應
繳納抗告費新台幣1,000元。
中　　華　　民　　國　　94　　年　　9 　　月　　16　　日
                                書記官　張坤校
